# 记账本位币

提问人：fangling2013 时间：2018-01-18 10:32:59
请教各位大侠，现在遇到一个问题。SAP系统里都会维护三种currency，document currency,local curr 1,local 2。基本上中国的企业local curr1都是人民币，但是现在的这家公司是美金。这家公司实际业务上都是各种货币都有，但是由于系统的设置local curr1也是美金，所以系统做出的试算平衡表也是美金。最后人工把美金报表折算成人民币。对于这种情况，目前事务所的处理方式是在审计报告里批露记账本位币为人民币，同时因为汇率折算产生的差额记到财务费用。想跟大家请教一下，这种处理方法是否妥当，如果不妥的话正确的处理方式是什么。谢谢

回答人：chenyiwei
请先对照《企业会计准则第 19 号——外币折算》第四条至第六条的规定判断该企业的记账本位币应该是美元还是人民币，或者其他货币。要注意记账本位币不是可以任意选择的，而是取决于对企业经营所处主要经济环境的判断。 其次，如果经判断，确实应当以人民币为记账本位币，则外币账套中的金额应区分货币性项目和非货币性项目，货币性项目的期末数按期末汇率折算到人民币，差额额计入汇兑损益；非货币性项目应按形成时的历史汇率折算到人民币，不确认汇兑损益。